<?xml version='1.0' encoding='utf-8'?>
<verb default="mí-iompair" disambig="">
  <verbalNoun default="mí-iompar" />
  <verbalAdjective default="mí-iompartha" />
  <tenseForm default="mí-iompair" tense="Past" dependency="Indep" person="Base" />
  <tenseForm default="mí-iompraíomar" tense="Past" dependency="Indep" person="Pl1" />
  <tenseForm default="mí-iompraíodar" tense="Past" dependency="Indep" person="Pl3" />
  <tenseForm default="mí-iompraíodh" tense="Past" dependency="Indep" person="Auto" />
  <tenseForm default="mí-iompair" tense="Past" dependency="Dep" person="Base" />
  <tenseForm default="mí-iompraíomar" tense="Past" dependency="Dep" person="Pl1" />
  <tenseForm default="mí-iompraíodar" tense="Past" dependency="Dep" person="Pl3" />
  <tenseForm default="mí-iompraíodh" tense="Past" dependency="Dep" person="Auto" />
  <tenseForm default="mí-iompraíodh" tense="PastCont" dependency="Indep" person="Base" />
  <tenseForm default="mí-iompraínn" tense="PastCont" dependency="Indep" person="Sg1" />
  <tenseForm default="mí-iompraíteá" tense="PastCont" dependency="Indep" person="Sg2" />
  <tenseForm default="mí-iompraímis" tense="PastCont" dependency="Indep" person="Pl1" />
  <tenseForm default="mí-iompraídís" tense="PastCont" dependency="Indep" person="Pl3" />
  <tenseForm default="mí-iompraítí" tense="PastCont" dependency="Indep" person="Auto" />
  <tenseForm default="mí-iompraíodh" tense="PastCont" dependency="Dep" person="Base" />
  <tenseForm default="mí-iompraínn" tense="PastCont" dependency="Dep" person="Sg1" />
  <tenseForm default="mí-iompraíteá" tense="PastCont" dependency="Dep" person="Sg2" />
  <tenseForm default="mí-iompraímis" tense="PastCont" dependency="Dep" person="Pl1" />
  <tenseForm default="mí-iompraídís" tense="PastCont" dependency="Dep" person="Pl3" />
  <tenseForm default="mí-iompraítí" tense="PastCont" dependency="Dep" person="Auto" />
  <tenseForm default="mí-iompraíonn" tense="PresCont" dependency="Indep" person="Base" />
  <tenseForm default="mí-iompraím" tense="PresCont" dependency="Indep" person="Sg1" />
  <tenseForm default="mí-iompraímid" tense="PresCont" dependency="Indep" person="Pl1" />
  <tenseForm default="mí-iompraítear" tense="PresCont" dependency="Indep" person="Auto" />
  <tenseForm default="mí-iompraíonn" tense="PresCont" dependency="Dep" person="Base" />
  <tenseForm default="mí-iompraím" tense="PresCont" dependency="Dep" person="Sg1" />
  <tenseForm default="mí-iompraímid" tense="PresCont" dependency="Dep" person="Pl1" />
  <tenseForm default="mí-iompraítear" tense="PresCont" dependency="Dep" person="Auto" />
  <tenseForm default="mí-iompróidh" tense="Fut" dependency="Indep" person="Base" />
  <tenseForm default="mí-iompróimid" tense="Fut" dependency="Indep" person="Pl1" />
  <tenseForm default="mí-iomprófar" tense="Fut" dependency="Indep" person="Auto" />
  <tenseForm default="mí-iompróidh" tense="Fut" dependency="Dep" person="Base" />
  <tenseForm default="mí-iompróimid" tense="Fut" dependency="Dep" person="Pl1" />
  <tenseForm default="mí-iomprófar" tense="Fut" dependency="Dep" person="Auto" />
  <tenseForm default="mí-iompródh" tense="Cond" dependency="Indep" person="Base" />
  <tenseForm default="mí-iompróinn" tense="Cond" dependency="Indep" person="Sg1" />
  <tenseForm default="mí-iomprófá" tense="Cond" dependency="Indep" person="Sg2" />
  <tenseForm default="mí-iompróimis" tense="Cond" dependency="Indep" person="Pl1" />
  <tenseForm default="mí-iompróidís" tense="Cond" dependency="Indep" person="Pl3" />
  <tenseForm default="mí-iomprófaí" tense="Cond" dependency="Indep" person="Auto" />
  <tenseForm default="mí-iompródh" tense="Cond" dependency="Dep" person="Base" />
  <tenseForm default="mí-iompróinn" tense="Cond" dependency="Dep" person="Sg1" />
  <tenseForm default="mí-iomprófá" tense="Cond" dependency="Dep" person="Sg2" />
  <tenseForm default="mí-iompróimis" tense="Cond" dependency="Dep" person="Pl1" />
  <tenseForm default="mí-iompróidís" tense="Cond" dependency="Dep" person="Pl3" />
  <tenseForm default="mí-iomprófaí" tense="Cond" dependency="Dep" person="Auto" />
  <moodForm default="mí-iompraíodh" mood="Imper" person="Base" />
  <moodForm default="mí-iompraím" mood="Imper" person="Sg1" />
  <moodForm default="mí-iompair" mood="Imper" person="Sg2" />
  <moodForm default="mí-iompraímis" mood="Imper" person="Pl1" />
  <moodForm default="mí-iompraígí" mood="Imper" person="Pl2" />
  <moodForm default="mí-iompraídís" mood="Imper" person="Pl3" />
  <moodForm default="mí-iompraítear" mood="Imper" person="Auto" />
  <moodForm default="mí-iompraí" mood="Subj" person="Base" />
  <moodForm default="mí-iompraímid" mood="Subj" person="Pl1" />
  <moodForm default="mí-iompraítear" mood="Subj" person="Auto" />
</verb>
